Config:
  hfst:
      App: hfst-lookup
      Gen: ../tyv.autogen.hfst
      Morph: ../tyv.automorf.hfst

Tests:

 "Past -GAн":
    бижи<v><tv><past><p3><sg> : бижээн
    кел<v><iv><past><p3><sg> : келген
    бер<v><tv><past><p3><sg> : берген
    көр<v><tv><past><p3><sg> : көрген
    уш<v><iv><past><p3><sg> : ушкан

 "Aorist -Aр/-Iр":
    бил<v><tv><aor><p3><sg> : билир
    кел<v><iv><aor><p3><sg> : келир
    ажылда<v><tv><aor><p3><sg> : ажылдаар
    чору<v><iv><aor><p3><sg> : чоруур
    бол<v><iv><aor><p3><sg> : боор
    бүзүрэ<v><tv><aor><p3><sg> : бүзүрээр
    
 "Past -DI": 
    бер<v><tv><ifi><p1><sg> : бердим 
    көр<v><tv><ifi><p1><sg> : көрдүм
    уду<v><iv><ifi><p1><sg> : удудум
    бер<v><tv><ifi><p1><sg> : бердим 
    уш<v><iv><ifi><p1><sg> : уштум
